# 求助，关于环境污染治理费是否资本化问题。

提问人：zxrh 时间：2019-03-21 10:10:34
求助陈老师，某上市公司子公司在新建厂房时，因当时设计和施工缺陷问题，该子公司在经营期间产生的废水没有经过适当处理，造成当地地下水污染，并且附近土壤也产生了较大影响，被环保部门进行了出发，并要求实施整改，2018 年某专业污染治理公司为其提供了服务，按照环保部门要求实施整改，经商定合同额为 500 万，已于当年实施完毕，该金额对于该子公司有重大影响。请问，该事项是否可以作为资产进行摊销，还是作为当期损益处理？

回答人：chenyiwei
区分两部分处理：
1 、对已造成的污染进行治理的支出，应直接费用化处理。
2 、对固定资产的设计、施工进行修改，增设污水处理和排污设施的支出，可资本化计入固定资产。
另外，罚款支出直接计入当期营业外支出处理。